【裁判字號】    94,交易,527
【裁判日期】    950307
【裁判案由】    過失傷害
【裁判全文】
臺灣臺北地方法院刑事判決             94年度交易字第527號
公  訴  人  臺灣臺北地方法院檢察署檢察官
被      告  乙  ○
            丙○○
上列被告因過失傷害案件，經檢察官提起公訴（94年度偵字第16
109號)，本院判決如下：
    主  文
乙○、丙○○因過失傷害人，各處有期徒刑參月，如易科罰金，
均以參佰元折算壹日。
    事  實
一、丙○○於民國93年12月6日下午6時10分許，駕駛車號HC-767
    0號自用小貨車，在台北市○○路○段156號松山高中附近故
    障，而其父乙○所駕駛之車號6B-1536號自用小貨車並非專
    業救濟車，乙○、丙○○均應注意故障車輛由適當車輛牽引
    時，牽引裝置應牢固，兩車前後相隔距離不得超過5公尺，
    及牽引車前端、故障車後端與牽引裝置應懸掛危險標識，依
    當時情形並無不能注意之情事，竟疏未注意，由乙○駕駛車
    號6B-1536號自用小貨車以繩索牽引丙○○所駕駛之車號HC-
    7670號自用小貨車故障車輛，惟兩車前後相隔距離8公尺，
    且僅乙○所駕駛之車輛開啟閃光燈，另丙○○車輛後端及該
    牽引裝置則均未懸掛危險標識，於行經台北市○○路○段156
    號北往南方向前，適甲○○穿越基隆路行至該拖吊車輛與故
    障車輛間時，遭上開未懸掛危險標識之拖吊繩索絆倒，並為
    丙○○所駕駛之故障車輛自身上輾過，受有雙下肢、左臀部
    多處壓傷之傷害。乙○、丙○○肇事後，於警員前往現場及
    醫療院所處理時，不逃避接受裁判而當場向警員自首、承認
    為肇事人而願接受裁判。
二、案經甲○○訴由台灣台北地方法院檢察署檢察官偵查起訴。
    理  由
一、訊據被告乙○、丙○○固供承於前揭時、地，因丙○○所駕
    駛之車號HC-7670號自用小貨車發生故障，乃由乙○以其所
    駕駛之車號6B-1536號自用小貨車以繩索牽引，嗣甲○○穿
    越基隆路時遭上開未懸掛危險標識之拖吊繩索絆倒而受傷之
    事實，惟否認有何過失傷害犯行；被告乙○辯稱：當時無法
    懸掛危險標識，但其所駕駛之車輛有打開閃光燈予以警示，
    故障車因沒有動力所以無法亮燈，且拖車的速度很慢，其看
    到告訴人時有停下來，故障車沒有動力所以無法停下來云云
    ；被告丙○○辯稱：其所駕駛之故障車輛雖有輾過告訴人，
    但發生事故的地方沒有行人穿越道云云。然查：
（一）右揭事實，業據證人即告訴人甲○○於本院審理時證述綦
      詳（見本院95年2月21日筆錄），並有台北市立聯合醫院
      忠孝院區診斷證明書、台北市○○○○○道路交通事故現
      場圖各1份、台北市政府警察局信義分局交通分隊交通事
      故談話紀錄表3份、交通事故補充資料表1份、現場照片8
      幀在卷足憑（見偵字第16109號卷第29至38頁）。
（二）被告乙○於本院審理時供稱：其所駕駛之車輛有開訊號燈
      ，牽引線是長了一點，後面的車沒有亮燈等語（見本院95
      年2月21日筆錄），被告丙○○於本院審理時亦供稱：當
      天其車輛故障，由父親的車輛牽引，其同意父親這樣做等
      語（見同上筆錄），並均自承拖吊車輛與故障車輛相隔距
      離8公尺，且兩車之牽引拖吊繩索並無懸掛危險標識等情
      （見本院94年12月20日筆錄第4頁）。是被告乙○以其車
      輛牽引丙○○之故障車輛，並經丙○○同意，且兩車前後
      相隔距離超過5公尺，僅於牽引車輛開啟閃光燈，而未於
      故障車輛及牽引裝置上懸掛危險標識，致告訴人無從注意
      拖曳故障之車輛，因穿越基隆路時遭該拖吊繩索絆倒而受
      傷，其等上開過失行為，應均可確定。又本件告訴人之傷
      害係被告乙○、丙○○之過失競合所致，即無從解免被告
      丙○○之過失責任，仍應各負過失責任，併予敘明。
（三）按汽車非經公路監理機關核准，不得擅自附掛拖車行駛。
      但故障車輛應以救濟車或適當車輛牽引，牽引裝置應牢固
      ，兩車前後相隔距離不得超過5公尺，牽引車前端、故障
      車後端及牽引裝置應懸掛危險標識，道路交通安全規則第
      85條定有明文。被告等應注意依上開道路交通規則之規定
      ，以避免危險之發生，而依肇事當時之情形，並無阻礙其
      注意之情事，被告等竟疏於注意，肇致本件車禍，其二人
      顯然均有過失，且告訴人受傷與被告等過失之間有相當因
      果關係；縱告訴人穿越馬路如有疏失亦屬民事賠償得否減
      輕之問題，仍無解於被告等過失責任之成立。從而，被告
      等猶否認過失傷害犯行而為上開辯解，顯屬卸責之詞，不
      足採信。本件事證明確，其等犯行堪予認定。
二、核被告乙○、丙○○所為，均係犯刑法第284條第1項前段之
    過失傷害罪。又被告二人肇事後，於警員前往現場及醫療院
    所處理時，不逃避接受裁判而當場向警員自首、承認為肇事
    人而願接受裁判之事實，有其等於當日在台北市立聯合醫院
    忠孝院區經警製作之交通事故談話紀錄2紙可證，被告既與
    告訴人同至醫療院所等待警員抵達，並於員警詢問時主動承
    認駕車肇事，合於自首之要件，應依刑法第62條前段規定，
    減輕其刑。爰審酌被告等之過失程度、所生之危害、犯罪後
    態度，已賠償告訴人新台幣（下同）3萬元，另由保險公司
    給付13萬元，此據告訴人自承在卷（見本院95年2月21日筆
    錄第5頁），然尚未與告訴人達成民事和解等一切情狀，量
    處如主文所示之刑，並均諭知易科罰金折算之標準。
據上論斷，應依刑事訴訟法第299條第1項前段，刑法第284條第1
項前段、第62條前段、第41條第1項前段，罰金罰鍰提高標準條
例第1條前段、第2條，判決如主文。
本案經檢察官黃于真到庭執行職務。
中    華    民    國    95    年    3     月    7     日
                    刑事第七庭  審判長法  官  梁耀鑌
                                      法  官  蔡正雄
                                      法  官  蕭清清
以上正本證明與原本無異
如不服本判決應於送達後10日內向本院提出上訴狀
                                      書記官  劉麗英
中    華    民    國    95    年    3     月    9     日
附錄本案論罪科刑法條全文：
刑法第284條：
因過失傷害人者，處六月以下有期徒刑、拘役或五百元以下罰金
。致重傷者，處一年以下有期徒刑、拘役或五百元下罰金。
從事業務之人，因業務上之過失傷害人者，處一年以下有期徒刑
、拘役或一千元以下罰金。致重傷者，處三年以下有期徒刑、拘
役或二千元以下罰金。


司法院資訊處製作；財團法人民間司法改革基金會備份。
